pt-BR: Tipo de conteúdo da etiqueta: Em branco; Modelo de data/vencimento; Modelo para escrever; Pré-impressos; Modelo de escrita; Outro
ko: 레이블 내용 유형: 공백; 날짜/만료 템플릿; 영양 정보 템플릿; 사전 인쇄; 기입형 템플릿; 기타
tr: Etiket içerik türü: Boş; Tarih/son kullanma şablonu; Besin değerleri şablonu; Önceden basılmış; Yazılabilir şablon; Diğer
sl-SI: Vrsta vsebine etikete: Prazen; Predloga za datum/potek veljavnosti; Predloga za prehranske podatke; Prednatisnjeno; Predloga za pisanje; Druga
zh-TW: 標籤內容類型: 空白; 日期/到期範本; 營養成分範本; 預印; 可書寫標籤範本; 其他
da: Labelindholdstype: Blank; Dato-/udløbsskabelon; Næringsindholdsskabelon; Fortrykt; Labelskabelon; Andet
it: Tipo del contenuto dell'etichetta: Vuoto; Modello per date/scadenza; Modello per informazioni nutrizionali; Prestampato; Modello scrivibile; Altro
fr: Type de contenu de l’étiquette: Vide; Modèle date/expiration; Modèle informations nutritionnelles; Pré-imprimé; Modèle à écrire; Autre
nl: Type labelinhoud: Blanco; Sjabloon voor datum/vervaldatum; Sjabloon voor voedingswaarden; Voorbedrukt; Sjabloon voor handgeschreven tekst; Overig
de: Etiketteninhaltstyp: Leer; Vorlage für Ablaufs-/Haltbarkeitsdatum; Vorlage für Nährwertangaben; Vorgedruckt; Beschreibbare Vorlage; Sonstiges
el: Τύπος περιεχομένου ετικέτας: Κενή; Ημερομηνία/πρότυπο λήξης; Πρότυπο διατροφικών στοιχείων; Προεκτυπωμένο; Πρότυπο γραφής; Άλλο
pt-PT: Tipo de conteúdo da etiqueta: Em branco; Modelo de data/validade; Modelo de informação nutricional; Pré-impresso; Modelo de escrita; Outro
cs: Obsah štítku: Prázdné; Šablona pro datum/trvanlivost; Šablona pro výživové údaje; Předtištěné; Šablona pro uvedení dalších informací; Jiné
fi: Etiketin sisältötyyppi: Tyhjä; Päiväys/viimeinen voimassaolo -malli; Ravintosisältötiedot -malli; Esipainettu; Kirjoitettava malli; Muu
hu: Címke tartalmának típusa: Üres; Dátum/lejárat sablon; Táplálkozási adatok sablon; Előre nyomtatott; Írható sablon; Egyéb
bg-BG: Тип съдържание на етикета: Празно; Шаблон за срок на годност; Шаблон за хранителни факти; Предварително отпечатано; Шаблон за надписване; Друго
lt-LT: Etiketės turinio tipas: Tuščias; Datos/galiojimo laiko šablonas; Mitybos faktų šablonas; Iš anksto atspausdintas; Rašymo šablonas; Kita
sk-SK: Typ obsahu štítku: Prázdny; Šablóna dátumu/exspirácie; Šablóna nutričných údajov; Predtlačený; Šablóna na popis; Iné
nb: Etikettens innholdstype: Tom; Dato/utløpsmal; Næringsinnholdsmal; Fortrykt; Skrivemal; Annet
ru: Тип содержимого этикетки: Пустые; Дата/истечение срока действия шаблона; Шаблон этикетки пищевой ценности; С готовыми надписями; Шаблон для письма; Другие
vi: Loại nội dung nhãn: Trống rỗng; Mẫu in ngày tháng/hạn sử dụng; Mẫu bảng thành phần dinh dưỡng; In sẵn; Mẫu có thể viết lên; Khác
zh-CN: 标签内容类型: 空白; 日期/有效期模板; 营养成分模板; 预打印; 可书写模板; 其他
th: ประเภทเนื้อหาของฉลาก: ว่างเปล่า; เทมเพลตระบุวันที่/วันหมดอายุ; เทมเพลตข้อมูลโภชนาการ; พิมพ์ล่วงหน้า; เทมเพลตเขียนข้อความ; อื่นๆ
sv: Typ av etikettinnehåll: Tom; Mall för datum/utgångsdatum; Näringsinnehållsmall; Förtryckt; Skrivbar mall; Övrigt
ro-RO: Tipul conținutului etichetei: Gol; Șablon dată/expirare; Informații nutriționale șablon; Preimprimat; Șablon de scris; Altele
ja: ラベルの内容のタイプ: 空白; 日付/有効期限テンプレート; 栄養成分表示テンプレート; プリント; 書き込みテンプレート; その他
hr-HR: Vrsta sadržaja oznake: Prazna; Predložak datuma isteka roka; Predložak tablice nutritivnih vrijednosti; S tiskom; Predložak za pisanje; Ostalo
pl: Typ zadruku etykiety: Puste; Szablon daty / terminu ważności; Szablon wartości odżywczych; Wstępnie zadrukowane; Szablon do opisu ręcznego; Pozostałe
en: Label content type: Blank; Date/expiry template; Nutrition facts template; Pre-printed; Write-on template; Other
es: Tipo de contenido de la etiqueta: En blanco; Fecha/plantilla de vencimiento; Plantilla de información nutricional; Preimpreso; Plantilla para escribir; Otros